---
title: "第4章　Rの基礎"
subtitle: "Lander, J. P. (2017). *R for everyone* (2nd. Ed.). Pearson."
author: "宇都宮　譲　Yuzuru Utsunomiya, Ph. D."
date: "`r Sys.time()`"
output:
  ioslides_presentation:
    css: ./css/slide.css
    widescreen: true
---

```{r setup, include=FALSE}
knitr::opts_chunk$set(echo = TRUE)
```

# Rの基本

## Rはコードで動く
+ コード＝プログラム
+ マウスを使うことはほとんどない。
+ RStudioには便利なショートカットキーがいっぱい
    - Help $\rightarrow$ Cheatsheets $\rightarrow$ RStudio IDE Cheat Sheet
    - 朝な夕なに拝めて使おう
+ わからなくなったらGoogleに尋ねるか関数前に?をつけて実行　例）?mean

## コードを書く
1. Projectをつくる
    - File $\rightarrow$ New Project $\rightarrow$ New Directory $\rightarrow$ New Project
2. .rファイルをつくる
    - File $\rightarrow$ New file $\rightarrow$ R sctipt
    - **Ctrl + Shift + n**でもよい。
3. 書いてすぐに**Ctrl + s**
4. **Ctrl + Enter**で実行

## コメント | 灰色箇所がコード。書いて選択して**Ctrl + Enter**で実行
+ #を書いた後のコードは実行されない
+ なにかと細かくメモを書いて、明日の自分にいいお手紙
+ コメントアウトしたい箇所を選択、**Ctrl + Shift + c**でコメントアウト

```{r iris}
# irisデータをみる
iris
```

## Comment out | 灰色箇所がコード。書いて選択して**Ctrl + Enter**で実行
```{r comment.out}
# 行頭に#を書けばirisデータをみない
# iris
```

## 計算 | 灰色箇所がコード。書いて選択して**Ctrl + Enter**で実行
+ 電卓代わりに使える。四則演算やが使える。
    - 計算順序はいわゆるPEMDAS（カッコ、指数、乗算、除算、加算、減算）
    - 演算子や記号を置いたら半角空白を空けると後から読みやすいコードになる
```{r calculation}
# いちたすにたすさんはいくつかな
1 + 2 + 3
```

## 変数と代入 | 灰色箇所がコード。書いて選択して**Ctrl + Enter**で実行
+ 読んで字の如し 
    - **<-** 記号で、右側にある値を左側にある変数に代入する。
    - 変数名は任意につくってもよい
    - 大文字と小文字を区別する

```{r variable}
# xに3を代入する
x <- 3
x
y <- 1+2+3
y
```

## データ型 | 灰色箇所がコード。書いて選択して**Ctrl + Enter**で実行
+ データを何に使うかRに教える
    - numeric（数値）, character（文字列や名義尺度的に使う数字）, factor（因子あるいは要因）, Date / POSIXct(日付)
    - **class()**を使ってデータ型（変数型）を調べる
    - 変数型は変更できる
```{r scale}
class(x)
x.character <- as.character(x)
class(x.character)
```

## ベクトル | 灰色箇所がコード。書いて選択して**Ctrl + Enter**で実行
+ 同じデータ型をもつ要素をあつめたもの

```{r vector}
# ベクトルが使えるといいことしかない。xに1から10までの値を代入。
x <- c(1,2,3,4,5,6,7,8,9,10)
x
x <- c(1:10)
x
```

## ベクトル演算 | 灰色箇所がコード。書いて選択して**Ctrl + Enter**で実行
+ ベクトルどうし演算できる。

```{r vector.02}
x <- c(1,2,3,4,5,6,7,8,9,10)
3*x
log(x)
```

## 関数とパイプ | 灰色箇所がコード。書いて選択して**Ctrl + Enter**で実行
+ 直前（左側）の変数を直後（右側）の関数の引数に代入
    - コードの可読性が高くなる。ほどほどに
    - なにもしなければ第一変数。指定するなら.を使う

```{r pipe, include=TRUE, echo=TRUE, warning=FALSE, message=FALSE}
# tidyverse()ライブラリを読み込む。
# なければinstall.packages("tidyverse")を実行する
library(tidyverse)
# パイプ。引数とは関数がどう動作するか決める設定みたいなもの
mean.x <- 
  x %>% 
  sum()
mean.x
```

## 練習問題
1. 1から100までの数を変数xに代入、対数変換してから総和を求める
2. 1から1,000,000までの偶数（0を除く）を変数yに代入、平方根を求めて総和を求める

## 解答1 

```{r assignment.04.01}
x <- c(1:100)
x %>% 
  log() %>% 
  sum()
```

hoge

## 解答2

```{r assignment.04.02}
# 1から1,000,000までの数を生成するしてyに代入
y <- c(1:1000000)
# 偶数のみ選ぶ=2で割った余りが0でかつ0ではない数を抽出
y[y %% 2 == 0 & y != 0] %>% 
  sqrt() %>% #sqrt()は平方根を求める関数。コメントはここにも書ける
  sum()
```
